【裁判字號】    98,重訴,72
【裁判日期】    990525
【裁判案由】    槍砲彈藥刀械管制
【裁判全文】
臺灣板橋地方法院刑事判決              98年度重訴字第72號
公  訴  人  臺灣板橋地方法院檢察署檢察官
被      告  乙○○
選任辯護人  葉光洲律師
上列被告因違反槍砲彈藥刀械管制條例案件，經檢察官提起公訴
（98年度偵字第7426號），本院判決如下：
    主  文
乙○○無罪。
    理  由
一、公訴意旨略以：被告乙○○於民國90年間，因違反槍砲彈藥
    刀械管制條例案件，經法院判處有期徒刑3 年2 月，於96年
    2 月20日執行完畢，仍不知悔改，明知可發射子彈具有殺傷
    力之改造手槍及具殺傷力之子彈，分別係槍砲彈藥刀械管制
    條例第4 條第1 項第1 款、第2 款所列管之槍砲、彈藥，非
    經中央主管機關許可，不得販賣，緣因友人甲○○所經營位
    於臺北縣中和市○○路210 號之音響店，前與人發生糾紛而
    遭毀壞玻璃等情，被告知悉後，竟基於販賣可發射子彈具有
    殺傷力之改造手槍及具有殺傷力之子彈之犯意，於95年11月
    底某日，在上開音響店，由甲○○交付現金新臺幣（下同）
    10萬元，並同意一併抵償乙○○前所積欠之債務3 萬元等代
    價之方式，販賣如附表所示之可發射子彈具有殺傷力之改造
    槍枝4 枝及具殺傷力之制式霰彈5 顆、土造子彈共35顆（其
    中具直徑9 點零㎜±零點5 ㎜金屬彈頭部分有16顆；具直徑
    7 點9 ㎜±零點5 ㎜金屬彈頭部分有19顆）及改造子彈（係
    由金屬彈殼加裝8 點9 ㎜±零點5 ㎜之金屬彈頭而成）8 顆
    給甲○○。嗣於96年1 月25日15時30分許，甲○○（持有槍
    彈部分現於最高法院審理中）為警在上址搜索查獲，並在2
    樓房間保險箱內扣得如附表所示具有殺傷力之改造槍枝4 枝
    、具有殺傷力之制式霰彈5 顆（原扣案5 顆，經試射擊發2
    顆，餘3 顆扣案）、上開土造子彈35顆及改造子彈8 顆（均
    經試射擊發）、不具殺傷力之改造手槍1 枝、子彈共14顆，
    及放置上開槍、彈之黑色手提包1 只，因認被告涉犯槍砲彈
    藥刀械管制條例第8 條第1 項之未經許可販賣可發射子彈具
    有殺傷力之改造手槍罪嫌及同條例第12條第1 項之未經許可
    販賣子彈罪嫌。
二、按犯罪事實應依證據認定之，無證據不得認定其犯罪事實；
    又不能證明被告犯罪者，應諭知無罪之判決，刑事訴訟法第
    154 條第2 項、第301 條第1 項分別定有明文。次按所謂證
    據，係指足以認定被告確有犯罪行為之積極證據而言，該項
    證據自須適合於被告犯罪事實之認定，始得採為斷罪資料。
    苟積極證據不足為不利於被告事實之認定時，即應為有利於
    被告之認定，更不必有何有利之證據（最高法院30年上字第
    816 號判例要旨參照）。
三、本件公訴人認被告涉犯槍砲彈藥刀械管制條例第8 條第1 項
    之未經許可販賣可發射子彈具有殺傷力之改造手槍罪嫌及同
    條例第12條第1 項之未經許可販賣子彈罪嫌，係以證人甲○
    ○於其自身所涉之槍砲案件之警詢、偵查、臺灣高等法院審
    理時之證述、扣案如附表所示具有殺傷力之改造槍枝4 枝、
    具有殺傷力之制式霰彈5 顆（原扣案5 顆，經試射擊發2 顆
    ，餘3 顆扣案）、土造子彈35顆及改造子彈8 顆（均經試射
    擊發）及放置上開槍彈之黑色手提包1 只為其主要論據。
四、訊據被告堅決否認有何上揭販賣具有殺傷力之改造手槍及子
    彈之犯行，辯稱：據甲○○之前向伊表示，因其係射擊協會
    之成員，是起訴書所載之霰彈係甲○○自己自射擊協會拿出
    來的，其餘槍枝及子彈則係其舅子拿給他的，甲○○並向伊
    表示，要給伊100 萬元，請伊承認扣案槍彈係伊所有等語。
    其辯護人辯護意旨略以：依最高法院見解，不得以同案被告
    甲○○之證述作為被告犯罪事實之唯一證據，且甲○○就購
    買槍彈之主要事實（如購買槍彈之動機，先後分別供稱為自
    己要防身、被告要逃亡沒有費用、請被告幫忙圍事、甚至否
    認購買槍彈等等；又如向何人購買槍彈部分，於警詢時供稱
    係阿成，後又改稱不是阿成，嗣再稱係阿成，復又改稱槍不
    是我的，並向警察稱遭被告恐嚇，警察就要其指稱係向被告
    買的等等；另就其如何發現槍彈部分，先稱係阿成交付的，
    後改稱係阿成將手提袋抵押，事後其打開手提袋始知其內裝
    有4 把槍枝，嗣辯稱：阿成將手提袋放在其店內，係店內員
    工陳柏宏在櫃子後面找到等等；再就其指稱被告事後曾於96
    年9 月17日打電話表示要取回槍彈部分，經檢警實施通訊監
    察後，監聽譯文均無提及槍彈；另就黑色包包部分，甲○○
    一再表示扣案槍彈均係裝入扣案之黑色包包內，該黑色包包
    比A4紙張還小，然經實際勘驗後，扣案之改造霰彈槍無法裝
    入該黑色包包內），所為陳述前後一，又互相矛盾，復與事
    實不符，已涉刑法偽證罪，是甲○○之證詞顯不可信；況甲
    ○○雖稱以10萬元價金向被告購買扣案槍彈之陳述，然被告
    當時經濟困窘，如有取得甲○○所稱之10萬元，又何須將代
    步之機車典當換取現金，且甲○○所稱10萬元圍事費用之內
    容，係被告須提供人力服務及扣案多達4 支槍枝及50餘顆子
    彈，亦顯與當時交易常情不符，是本案除甲○○之證述外，
    而扣案槍彈、黑色包包均無被告指紋，自不足以證明被告犯
    行等語。
五、經查：
  (一)甲○○於96年1 月25日15時30分許，在其位於臺北縣中和市
    ○○路210 號所經營之音響店樓上2 樓住處之房間保險箱內
    ，為警持搜索票搜索而扣得如附表所示具有殺傷力之改造槍
    枝4 枝、具有殺傷力之制式霰彈5 顆（原扣案5 顆，經試射
    擊發2 顆，餘3 顆扣案）、土造子彈35顆及改造子彈8 顆（
    均經試射擊發）、不具殺傷力之改造手槍1 枝、子彈共14顆
    及放置如附表編號2 至4 所示之改造槍枝3 枝、前開不具殺
    傷力之改造手1 枝及上述子彈54顆之黑色手提包1 只等事實
    ，業據證人甲○○於警詢時證述在卷（見96年度偵字第3580
    號偵查影卷第8 頁），且有搜索票、搜索扣押筆錄、扣押物
    品目錄表各1 件及查獲之槍彈照片7 幀佐卷可考（同上偵查
    影卷第12至20頁），並有扣案如附表所示具有殺傷力之改造
    槍枝4 枝、具有殺傷力之制式霰彈5 顆（原扣案5 顆，經試
    射擊發2 顆，餘3 顆扣案）、土造子彈35顆及改造子彈8 顆
    （均經試射擊發）、不具殺傷力之改造手槍1 枝、子彈共14
    顆及放置如附表編號2 至4 所示之改造槍枝3 枝、前開不具
    殺傷力之改造手1 枝及上述子彈54顆之黑色手提包1 只可資
    佐證，而上開扣案之改造手槍5 枝及制式霰彈5 顆，經送請
    內政部警政署刑事警察局以性能檢驗法、制式子彈試射法鑑
    驗認：「一、送鑑改造霰彈槍壹枝（槍枝管制編號00000000
    00，即附表編號1 所示），認係由仿雙管霰彈槍製造之槍枝
    ，換裝土造金屬槍管而成之改造槍枝，機械性能良好，可擊
    發12 GAUGE之制式霰彈，認具殺傷力。二、送鑑子彈肆枝，
    鑑定情形如下：(一)壹枝（槍枝管制編號0000000000，即附表
    編號2 所示），認係仿BERETTA 廠92FS型半自動手槍製造之
    槍枝，車通金屬槍管內阻鐵而成之改造手槍，擊發功能正常
    ，可擊發適用子彈，認具殺殺傷力。(二)壹枝（槍枝管制編號
    0000000000，即附表編號3 所示），認係仿BERETTA 廠84型
    半自動手槍製造之槍枝，換裝土造金屬槍彈、槍機而成之改
    造手槍，擊發功能正常，可擊發適用子彈，認具殺傷力。(三)
    壹枝（槍枝管制編號0000000000，即附表編號4 所示），認
    係仿FN廠半自動手槍製造之槍枝，換裝土造金屬槍管、抓子
    鉤而成之改造手槍，擊發功能正常，可擊發適用子彈，認具
    殺傷力。(四)壹枝（槍枝管制編號000000 0000 ），認係由仿
    GLOCK 27型半自動手槍製造之槍枝，換裝土造金屬槍管而成
    之改造手槍，經操作檢視，其送鑑槍管無法組裝於槍枝，致
    滑套無法正常定位，無法擊發子彈，依現狀，認不具殺傷力
    。三、送鑑霰彈伍顆，認係12 GAUGE之制式霰彈（試射2 顆
    ），認具殺傷力」，而上開制式霰彈5 顆，復再經內政部警
    政署刑事警察局函覆略以：「送鑑制式霰彈5 顆，經依霰彈
    之外型、殼身字樣及彈底標記等資料，認均係義大利製口徑
    12 GAUGE之制式霰彈，外觀完整，經試射2 顆，故認其具殺
    傷力」；再上開扣案之子彈57顆，亦經送請內政部警政署刑
    事警察局以試射法鑑驗認：「一、送鑑子彈伍拾柒顆，鑑定
    情形如下：(一)壹拾捌顆，認均係土造子彈，具直徑9.0 ±0.
    5 ㎜金屬彈頭，採樣陸顆試射，可擊發，認具殺傷力。(二)壹
    拾貳顆，認均係改造子彈，由金屬彈殼加裝直徑8.9 ±0.5
    ㎜金屬彈頭而成，採樣肆顆試射：顆，可擊發，認具殺傷
    力；壹顆，雖可擊發，惟發射動能不足，認不具殺傷力。(三)
    貳拾肆顆，認均係土造子彈，具直徑7.9 ±0.5 ㎜金屬彈頭
    ，採樣捌顆試射：柒顆，可擊發，認具殺傷力；壹顆，無法
    擊發，認不具殺傷力。(四)顆，認均係改造子彈，由金屬彈
    殼加裝直徑7.4 ±0.5 ㎜金屬彈頭而成，採樣壹顆試射，雖
    可擊發，惟發射動能不足，認不具殺傷力」，而前開57顆子
    彈中未經試射部分，復再經送請內政部警政署刑事警察局鑑
    全部試射鑑定認：「二、送鑑子彈57顆，其中子彈19顆業經
    於本局96年10月24日刑鑑字第0960084410號槍彈鑑定書鑑驗
    完畢，另未試射子彈38顆，鑑定情形分述如下：(一)子彈（前
    揭鑑定書鑑定結果一、(一)）12顆，經試射：10顆，可擊發，
    認具殺傷力；2 顆，雖可擊發，惟發射動能不足，認不具殺
    傷力。(二)子彈（前揭鑑定書鑑定結果一、(二)）8 顆，經試射
    ：5 顆，可擊發，認具殺傷力；1 顆，雖可擊發，惟發射動
    能不足，認不具殺傷力；2 顆：無法擊發，認不具殺傷力；
    (三)子彈（前揭鑑定書鑑定結果一、(三)）16顆，經試射：12顆
    ，可擊發，認具殺傷力；3 顆，雖可擊發，惟發射動能不足
    ，認不具殺傷力；1 顆：無法擊發，認不具殺傷力；(四)子彈
    （前揭鑑定書鑑定結果一、(四)）2 顆，經試射：1 顆，雖可
    擊發，惟發射動能不足，認不具殺傷力；1 顆：無法擊發，
    認不具殺傷力」等情，有該局96年1 月25日刑鑑字第096001
    4702號、96年6 月13日刑鑑字第09600844 10 號槍彈鑑定書
    各1 件、96年11月9 日刑鑑字第0960166125號函、96年11月
    23日刑鑑字第0960175228號函各1 紙附卷可稽（見同上偵查
    影卷第43至49、60至63頁，本院96年度訴字第2879號影卷第
    17、19頁）；而甲○○復因此經臺灣板橋地方法院檢察署檢
    察官以違反槍砲彈藥刀械管制條例第8 條第4 項之未經許可
    持有可發射子彈具有殺傷力之改造手槍罪及同條例第12條第
    4 項之未經許可持有子彈罪提起公訴（96年度偵字第3580號
    ），經本院以96年度訴字第2879號判決判處有期徒刑4 年8
    月，併科罰金新臺幣10萬元，罰金如易服勞役，以新臺幣1,
    000 元折算1 日，復經臺灣等法院以97年度上訴字第1394號
    判決駁回上訴，現經甲○○不服提起上訴而於最高法院審理
    中（尚未確定）等情，有該案刑事卷宗在卷可佐，此部分事
    實，應堪認定。
  (二)檢察官雖以證人甲○○之證述為證，惟觀諸證人甲○○於其
    自身所涉案件之警詢、偵查、法院審理及本案警詢、偵查及
    審理中之證述，可知就扣案槍彈之來源，證人甲○○於96年
    1 月25日為警查獲而扣得前開槍彈時，係供證：今警方所查
    獲的上述物品土造雙管霰彈槍（筆錄誤繕為散彈槍槍）1 把
    等（詳如扣押物品清冊）是我向1 位朋友阿成所購買的。今
    警方所查獲的上述物品土造雙管霰彈槍1 把等（詳如扣押物
    品清冊）均是我1 位朋友綽號叫「阿成」的男子在去年95年
    11月底（詳細時間我已忘記）晚上約24時拿到我現住地家中
    給我的。我是以新臺幣10萬元價格向其購買上述全部物品，
    當初是綽號阿成男子在95年10月份時，向我借了3 萬多元，
    後來我住家遭人鬧事砸破玻璃（因我於現址開設音響店與人
    有糾紛），阿成得知後便到我店裡向我表示要將槍枝（筆錄
    誤載為槍支）賣給我防身，並將債務一起清債，並強迫我購
    買，我會向其購買。……（問：該「阿成」的男子目前人在
    何處？特徵為何？能否通知他到案說明？其電話為何？）我
    聽說他現在住於土城市○○○○○道詳細住址，約30歲左右
    ，短髮、身材瘦瘦的、約170 公分左右，我現在無法通知他
    前來說明。電話為0000000000等語（見96年度偵字第3580
    號偵查影卷第8 、9 頁），復於前開為警查獲後之翌日移送
    檢察官訊問時供證：（問：96年1 月25日警方有持搜索票，
    搜索到如卷附的扣案物〈提示〉？）是我的，不過是1 名叫
    阿成、約30多歲的人賣給我的，我有他的手機號碼。我的店
    之前有被砸，所以他跟我說，我需要用槍彈防身順便抵之前
    他欠我的3 萬元債務云云（同上偵查卷第37頁），是甲○○
    為警查獲之初係辯稱：因店被砸，所以向綽號「阿成」之成
    年男子以10萬元及抵之前3 萬元債務之代價，購買扣案之全
    部槍彈，然於檢察官起訴後，於本院另案第一次訊問時，則
    翻詞辯稱：這些槍彈是阿成在95年11月底拿過來勒索我，說
    他被通緝了，要逃亡，沒有費用，希望能跟我拿些逃亡的費
    用云云（見本院96年度訴字第2879號影卷第10頁），然於該
    案第二次訊問時則又改稱：我不知阿成拿來的手提袋是槍，
    他是把手提袋放在我的店裡面，……陳伯宏是我店裡的員工
    ，他有看到阿成拿那包手提袋到店內，他不知道手提袋內裝
    什麼東西云云（見本院96年度訴字第2879號影卷第15頁反面
    ），可知甲○○遭起訴後，甚且辯稱：不知綽號「阿成」之
    成年男子所拿來之手提袋內裝有何物，而甲○○於其自身所
    涉案件於上訴臺灣高等法院訊問時指稱：東西不是我的，那
    是有人放在我店裡的。……放槍在我店裡的人是乙○○。…
    …員工年底打掃時，發現皮包及槍枝並告訴我云云，旋又改
    稱：（問：你的槍不是向阿成買的嗎？）不是。（問：你以
    前所說的阿成，就是乙○○嗎？）是的云云（見高院97年度
    上訴字第1394號影卷第16頁反面、17頁），於本案警詢時辯
    稱：因有一名綽號「阿成」之男子、年約30歲，曾於95年11
    月底左右，到我經營「泰葛視廳歌唱公司」（中和市○○路
    21 0號），向我借10萬元後，並用1 只手提袋（內裝4 把手
    槍）抵押云云（見97年度偵字第22871 號偵查卷43頁），偵
    查中又改稱：（問：乙○○來找你時帶什麼東西？）帶1 個
    夾在腋下的小包包。（問：包包裡有什麼東西？）當時我不
    知道。（問：乙○○有把包包留下來？）當時我沒有看到留
    下來，但是我的員工陳伯宏看他把包包放在音響座上云云（
    見97年度偵字第22871 號偵查卷27頁），復於本院審理時證
    稱：當天來的時候，阿成腋下夾了1 個黑色男用皮包，大小
    比A4的紙張小一點，阿成進來後，我的店內左手邊有放1個
    展示櫃，阿成一進來，就把黑色皮包放在展示櫃上，手扶在
    包包上，並且跟我講話，講完話，阿成就走了，我並沒有注
    意他有無把黑色皮包帶走云云（見本院卷第162 頁反面、16
    3 頁），綜上可知甲○○自其自身所涉槍砲案之警詢、偵查
    、法院訊問及本院警詢、偵查及審理時，所稱取得扣案槍彈
    之原因每次均不同，甚至於法院訊問時已改稱完全不知情，
    況甲○○第一次所稱以10萬元加抵債3 萬元之價格，向被告
    購買扣案5 枝改造槍枝及子彈62顆，且又包含圍事費用，此
    顯與一般黑市槍彈之交易價格及圍事費用差距甚大，再甲○
    ○最後辯稱：不知被告將裝有扣案全部槍彈之黑色包包遺留
    於其店內云云，然扣案槍彈共計有改造槍枝5 支及子彈62顆
    ，數量非在少數，且其中甚且包含殺傷力甚大之改造霰彈槍
    及制式霰彈，衡諸常情，實難想像被告會在未告知甲○○之
    前提下，將該等槍彈全部遺留在甲○○之店內，且迄於10個
    多月後始撥打電話向甲○○索回（此經甲○○於警詢時指稱
    ：於96年9 月17日起，綽號「阿成」之男子連續以行動電話
    ：0000000000與我連絡（我行動電話：0000000000號），並
    向我要當初抵押之4 把槍械等語，見97年度偵字第22871 號
    偵查卷第44頁），在在足徵甲○○所為陳述，顯與常情至屬
    相悖，所稱無非係為圖脫免自身刑責所為避就推卸之詞，殊
    無可採。
  (三)又甲○○於第一次96年1 月25日警詢時（即其自身所涉槍砲
    案之警詢時）雖指稱：係向阿成購買槍彈，而該阿成之電話
    係0000000000云云（見96年度偵字第3580號偵查影卷第10頁
    ），嗣於第二次96年9 月30日警詢時亦供稱：綽號「阿成」
    曾於95年11月份都用行動電話0000000000號與我連絡，但現
    在都用0000000000與我連絡云云（見97年度偵字第22871 號
    偵查卷第44頁），而觀諸甲○○所稱被告所使用之行動電話
    ：0000000000號，確係被告名義所申請，且係於95年12月20
    日即開始使用，此有通聯調閱查詢單1 紙在卷可佐（見97年
    度偵字第22871 號偵查卷第52頁），核與甲○○所稱被告係
    自96年9 月，始以該支行動電話與其連絡一情，在時間上顯
    不相符，況苟甲○○所稱被告撥打電話向其索討扣案槍彈，
    經甲○○一再敷衍為真，則被告既急於取回扣案全部槍彈，
    理應與甲○○間有密集之通話紀錄，然觀諸前開被告所使用
    行動電話之通聯調閱查詢單，可知被告自96年9 月17日起至
    96年10月1 日止之期間，僅與甲○○有4 通通聯紀錄，有該
    份通聯調閱查詢單存卷可考（見97年度偵字第22871 號偵查
    卷第54頁反面至72頁），益徵甲○○所稱之情節，顯與事證
    不合，且與常情有違，所稱自難資為不利被告之認定。至甲
    ○○又稱：綽號「阿成」於昨日（即96年9 月29日）凌晨5
    時許，到我店裡向我拿錢，我有用針孔數位攝影機錄到他本
    人影像及現場情形云云（同上偵查卷第44、45頁），然就此
    部分並無提供任何資料供本院查證，縱甲○○所稱屬實，則
    其所稱情節，亦僅足認定被告曾於96年9 月29日至其店內拿
    錢，尚難據此認定被告有何販賣槍彈與甲○○之情，是此部
    分亦無從資為不利被告之認定。
  (四)再甲○○就扣案5 支改造槍枝及62顆子彈之包裝，迭自其自
    身所涉案警詢、偵查、法院訊問及本案警詢、偵查及本院審
    理時均一再指稱：扣案全部槍彈（即附表所示具有殺傷力之
    改造槍枝4 枝、具有殺傷力之制式霰彈5 顆、土造子彈35顆
    、改造子彈8 顆、不具殺傷力之改造手槍1 枝、子彈14顆，
    合計改造槍枝5 枝及子彈62顆），均係由被告裝於扣案之黑
    色包包內之情，然本院經勘驗扣案全部槍彈及該只黑色包包
    ，可知該只黑色包包長約26公分、寬約17.5公分，而附表編
    號1 所示之霰彈槍長約有50公分，顯無法放於該黑色包包內
    ，且該枝霰彈槍之槍管長亦有30公分，縱將該枝霰彈槍拆開
    ，該槍管亦無法放於該黑色包包內之情，有本院99年3 月30
    日勘驗筆錄暨照片10幀佐卷可考（見本院卷第172 至184 頁
    ），益徵甲○○所指稱被告係將扣案全部槍彈放於黑色包包
    內云云，顯與事證不符，殊難採信，自難資為不利被告之認
    定。
六、綜上所述，被告辯稱：並未販賣扣案槍彈予甲○○一節，並
    非無據，而證人甲○○之證稱，則有前後不一且與事實不符
    之處，難認無瑕疵可指，此外，檢察官並未再舉出其他證據
    ，足以證明被告有起訴書所指販賣可發射子彈具有殺傷力之
    改造手槍及子彈之犯行存在，本院亦查無其他積極證據足以
    證明被告確有本件公訴意旨所指之犯罪，揆諸首開說明，自
    應為無罪之諭知，以昭審慎。
據上論斷，應依刑事訴訟法第301 條第1 項，判決如主文。
本案經檢察官高智美到庭執行職務。
中    華    民    國    99    年    5     月    25    日
                  刑事第十九庭  審判長法  官  曾淑娟
                                      法  官  陳明偉
                                      法  官  鄧雅心
以上正本證明與原本無異。
如不服本判決應於收受判決後10日內向本院提出上訴書狀，並應
敘述具體理由。其未敘述上訴理由者，應於上訴期間屆滿後20日
內向本院補提理由書（均須按他造當事人之人數附繕本）「切勿
逕送上級法院」。
                                      書記官  王小芬
中    華    民    國    99    年    5     月    25    日
附表：
┌──┬───────┬────────────────┐
│編號│槍枝管制編號  │槍枝改造情形                    │
├──┼───────┼────────────────┤
│ 1. │0000000000    │仿雙管霰彈槍製造之槍枝，換裝土造│
│    │              │金屬槍管而成之改造槍枝壹枝      │
├──┼───────┼────────────────┤
│ 2. │0000000000    │仿BERETTA 廠92FS型半自動手槍製造│
│    │              │之槍枝，車通金屬槍管內阻鐵而成之│
│    │              │改造手槍壹枝（含彈匣壹個）      │
├──┼───────┼────────────────┤
│ 3. │0000000000    │仿BERETTA 場84型半自動手槍製造之│
│    │              │槍枝，換裝土造金屬槍管、槍機而成│
│    │              │之改造手槍壹枝（含彈匣壹個）    │
├──┼───────┼────────────────┤
│ 4. │0000000000    │仿FN廠辦自動手槍製造之槍枝，換裝│
│    │              │土造金屬槍管、抓子鉤而成之改造手│
│    │              │槍壹枝（含彈匣壹個）            │
└──┴───────┴────────────────┘

司法院資訊處製作；財團法人民間司法改革基金會備份。
